# 关于合并报表中新准则执行前已经恢复计提的子公司盈余公积是否应追溯调整

提问人：xiang.wu 时间：2010-02-10 22:13:16
Hi，Yiwei：
新准则规定公司在编制合并报表时，不需要再恢复计提子公司的盈余公积，那在 07 年之前合并报表上已经恢复的部分，是否必须要做追溯调整。有企业认为该事项不是 38 号准则中规定的追溯调整事项，无需追溯。但如此的话，合并报表的盈余公积=母公司盈余公积+子公司 07 年前盈余公积（按母公司持股比例享有部分），这样的结果是否不太合理。如果要求企业全面追溯，是否有相关的政策依据。
盼答！
新年快乐！！！

回答人：chenyiwei
回复 楼主 xiang.wu 的帖子 38 号准则 5 ～ 19 条和后来的解释公告 1 号第七条等，都是“确认和计量”范畴内的事项。合并报表中子公司盈余公积的恢复问题更多地是一项“列报和披露”范畴内的事项，因此不受 38 号准则 5 ～ 19 条规定的限制，应当在比较报表所涉及的所有期间内，以及更早的期间内，采用同一原则（即新准则实施后的处理原则）进行处理，保持各年度之间的一贯性。 这种处理方法在38 号准则里也是可以找到旁证的。第 21 条规定：“对于原未纳入合并范围但按照《企业会计准则第 33 号——合并财务报表》规定应纳入合并范围的子公司，在上年度的比较合并财务报表中，企业应当将该子公司纳入合并范围。对于原已纳入合并范围但按照该准则规定不应纳入合并范围的子公司，在上年度的比较合并财务报表中，企业不应将该子公司纳入合并范围。上年度比较合并财务报表中列示的少数股东权益，应当按照该准则的规定，在所有者权益类列示。”就说明了这一点。